臺灣雲林地方法院刑事判決　　　　　　　100年度易字第139號
公　訴　人　臺灣雲林地方法院檢察署檢察官
被　　　告　鄭文煌
　　　　　　許展榮
上列被告因竊盜案件，經檢察官提起公訴（100 年度偵字第876
號），被告於準備程序就被訴事實均為有罪之陳述，經法官告知
簡式審判程序意旨，並聽取當事人之意見後，本院合議庭裁定由
受命法官獨任行簡式審判程序，判決如下：
    主      文
鄭文煌共同犯竊盜罪，累犯，處有期徒刑伍月，如易科罰金，以
新臺幣壹仟元折算壹日。
許展榮共同犯竊盜罪，累犯，處有期徒刑肆月，如易科罰金，以
新臺幣壹仟元折算壹日。
    事實及理由
一、犯罪事實：
    鄭文煌前於民國97年間，因施用第二級毒品案件，經臺灣彰
    化地方法院（下稱彰化地院）於98年1 月12日，以97年度易
    字第2030號判決判處有期徒刑4 月確定，並於98年5 月21日
    易科罰金執行完畢。許展榮曾於94年間，因偽造文書案件，
    經彰化地院於95年1 月23日，以94年度訴字第1516號判決判
    處有期徒刑5 月確定；又於95年間，因施用第二級毒品案件
    ，經彰化地院於95年5 月15日，以95年度易字第314 號判決
    判處有期徒刑8 月確定，前開案件經彰化地院於95年1 月23
    日，以95年度聲字第656 號裁定定應執行有期徒刑1 年確定
    ；再於95年間，因施用第二級毒品案件，經彰化地院於95年
    5 月15日，以95年度易字第134 號判決判處有期徒刑8 月確
    定，嗣經彰化地院以96年度聲減字第146 號裁定減為有期徒
    刑4 月確定，並與上開案件所定應執行刑接續執行，於95年
    2 月10日入監，並於96年8 月13日縮短刑期執行完畢。詎其
    2 人不知悔改，因缺乏代步工具使用，竟共同基於意圖為自
    己不法所有之犯意聯絡，於99年7 月25日凌晨1 時許，許展
    榮騎乘機車搭載鄭文煌，行經雲林縣斗六市○○○路164 號
    前時，許展榮在旁把風，推由鄭文煌以自備鑰匙1 支（未扣
    案）開啟車門及啟動引擎之方式，竊取林坤祥管領、林畯祐
    （起訴書誤載為林坤祥）所有之車號5097-NX 號（已新領車
    號57 85-YF號車牌）之自用小貨車1 輛（前下稱本案自小貨
    車，業經林畯祐領回），得手後供其等代步之用。嗣因員警
    偵辦毒品案件，經王榮耀指證許展榮，而循線查悉上情。
二、認定犯罪事實所憑之證據及理由：
  (一)本案被告鄭文煌、許展榮所犯之罪，均係死刑、無期徒刑、
    最輕本刑為3 年以上有期徒刑以外之罪，其等於準備程序就
    前揭被訴事實均為有罪之陳述，經受命法官告知簡式審判程
    序之旨，並聽取其等與檢察官之意見後，由本院合議庭裁定
    進行簡式審判程序，是本案之證據調查，依刑事訴訟法第27
    3 條之2 規定，不受同法第159 條第1 項、第161 條之2 、
    第161 條之3 、第163 條之1 及第164 條至第170 條規定之
    限制，合先敘明。
  (二)上開犯罪事實，業據被告鄭文煌、許展榮於警詢、偵查及本
    院審理時均坦承不諱，核與被害人林坤祥於警詢時指述情節
    相符，並經證人王榮耀即目睹被告許展榮駕駛本案自用小貨
    車之加油站工作人員於警詢中證述屬實。此外，並有雲林縣
    警察局車輛協尋電腦輸入單、彰化縣警察局車輛尋獲電腦輸
    入單、贓物認領保管單各1 紙及現場搜證照片9 張附卷可稽
    。堪信被告2 人之任意性自白與事實相符，可以採信，本案
    事證明確，被告2 人犯行均堪認定，應依法論科。
三、論罪科刑：
  (一)核被告鄭文煌、許展榮所為，均係犯刑法第320 條第1 項之
    竊盜罪。
  (二)被告鄭文煌、許展榮就本件竊盜犯行，彼此間有犯意聯絡與
    行為分擔，應論以共同正犯。
  (三)被告鄭文煌、許展榮分別有如前述犯罪事實欄所載之前科紀
    錄，有臺灣高等法院被告前案紀錄表各份存卷可參，其等受
    有期徒刑執行完畢後，5 年以內故意再犯本件有期徒刑以上
    之罪，均為累犯，自應依刑法第47條第1 項之規定，加重其
    刑。
  (四)爰審酌被告鄭文煌、許展榮均有竊盜及毒品之前科，足見素
    行非佳，且因無車代步即率爾竊取他人車輛，足見其等價值
    觀偏差，亦見其等尊重他人財產權觀念淡薄，所為甚屬不該
    ，惟斟酌被告2 人竊取本案自用小貨車僅供代步之用，尚未
    轉賣牟利，或以之另為不法犯行之工具，犯罪情節及惡性均
    非重大，兼衡被告2 人所竊本案自用小貨車業已由被害人領
    回，被害人並表明不予追究之意，堪認犯罪所生之損害輕微
    ，暨被告2 人犯後均坦承犯行，態度良好等一切情狀，分別
    量處如主文所示之刑，並諭知易科罰金之折算標準。
  (五)至前開鑰匙雖係被告鄭文煌所有，且供被告2 人犯本案竊盜
    罪所用之物，業經被告2 人供承無訛，然既未扣案，為免日
    後執行困難，自不為沒收之諭知，附此敘明。
四、應適用之法律：
  (一)刑事訴訟法第273 條之1 第1 項、第299 條第1 項前段。
  (二)刑法第28條、第320 條第1 項、第41條第1 項前段。
  (三)刑法施行法第1 條之1 第1 項、第2 項前段。
本案經檢察官陳詠薇到庭執行職務。
中    華    民    國   100    年    3     月    31    日
                  刑事第七庭  法  官  鍾世芬
以上正本證明與原本無異。
如不服本判決應於收受判決後10日內向本院提出上訴書狀，並應
敘述具體理由；其未敘述上訴理由者，應於上訴期間屆滿後20日
內向本院補提理由書（均須按他造當事人之人數附繕本）。「切
勿逕送上級法院」。
                              書記官  王雪招
中    華    民    國   100    年    3     月    31    日
附錄本案論罪科刑法條全文：
刑法第320 條第1 項：
意圖為自己或第三人不法之所有，而竊取他人之動產者，為竊盜
罪，處5 年以下有期徒刑、拘役或500 元以下罰金。